# 急, 请教陈版主

提问人：lxizeng 时间：2012-10-16 17:15:41
我单位为施工企业,目前承接了BT业务, 在利息的核算上(应具体记入哪个会计科目,应全额记入还是差额记入)不太清楚,请教一下斑竹: 1. 我们单位为了这个BT业务进行专门借款, 支付的利息支出是否在建设期应该资本化,记入"长期应收款",而在进入回购期以后,利息支出 改为记入"财务费用"呢 2. 与此对应,在建设期间,政府就开始支付我公司实际投资额的利息了,那这部分利息收入具体放到哪个科目?是冲减资本化的"长期应收款"之后,将利息差额(利息收入-利息支出)记入投资收益,还是其他业务收入? 或是将利息收入全额记入上述科目? 3. 同样,在进入回购期后, 政府支付的利息收入时应该是全额冲减长期应收款吧,但是在年末按照实际利率法计提利息收入时,又面临着上述问题,是利息收入全部进入其他业务收入或投资收益, 还是将冲减回购期财务费用后的差额记入呢?

回答人：chenyiwei
回复 lxizeng 的帖子
1 、利息资本化的前提是：资本化的对象是借款费用准则所定义的“符合资本化条件的资产”，即“需要经过相当长时间的购建或者生产活动才能达到预定可使用或者可销售状态的固定资产、投资性房地产和存货等资产”，金融资产不在此列，所以资本化利息不能计入金融资产价值，而只能计入“工程施工”，并随着建造合同收入的确认逐步结转到营业成本中。项目完工后继续发生的利息应计入财务费用，不再计入工程施工成本。
2 、政府在建设期内支付的利息在测算现金流量和实际利率时应当予以考虑，作为金融资产的收回处理。后续回购期内支付的资金也是直接冲减长期应收款。利息收入另外根据实际利率法计算确认。 3 、回购期内，应分别把支付的利息确认为财务费用，同时将长期应收款按实际利率法确认的利息收入确认为利息收入，不能按照差额反映。

回答人：chenyiwei
回复 lxizeng 的帖子
设立共管帐户的目的是否旨在加强建设工程的成本控制？该共管帐户中的资金是否均由你公司拨出，按工程进度支用？对于账户内的暂时未动用的资金，政府是否有权暂借或者以其他方式运用？银行对该共管帐户如何计息，银行计息金额与你公司实际收到的利息金额是否有差异？如有，为何有差异？
我理解，如果政府实际上可以动用共管帐户中的暂时闲置资金，则实际上是你公司为政府提供了融资，此时确认为利息收入是恰当的；否则本质上可能就和存款类似。总之还是先要搞清楚这样安排的目的和商业理由是什么。 共管帐户将来支用和回购款支付的具体流程？存入共管帐户的资金，你公司有无权利要求抽回？预计最长及最可能的冻结时间要多长？这些都是确定共管帐户内资金在财务报表上列报方式时需要考虑的因素。

提问人：lxizeng 时间：2012-10-17 10:27:28
非常感谢斑竹的回答， 对于第 2 条，还有点疑问：目前我单位的实际操作是把工程建设资金分批先放入政府要求的共管帐户，然后随着工程进度，政府逐步拨回来。在这个期间，政府按照共管帐户实际占用的资金计算利息并支付我单位。在进入回购期以后，开始分批偿还投资本金，并按照尚未偿还的本金计算支付利息。 那么对于确认的“长期应收款”这个金融资产，是否应在工程完工审价之后（建设期结束之后），才能根据确认它的初始价值呢，这样的话，在建设期收到的利息收入如何作为金融资产的冲回呢？（也就是说在建设期这个金融资产还不存在，如何冲减？）
非常感谢。

回答人：chenyiwei
我理解前者实际上是存款利息，与工程项目的占用资金没有关联，所以应该直接冲减财务费用。只有与工程支出相关的未来应收回购款及其利息才会构成BT项下的金融资产。

提问人：lxizeng 时间：2012-10-18 09:34:15
回复 chenyiwei 的帖子
共管帐户的资金是全部由我公司拨出的，基本上是按照预定的建设期，分批均匀的拨出的，政府按照我方实际的工程进度，在工程结算后再拨给我方作为工程款，对于帐户内暂时未动用的资金，政府应该是无权暂借的，我公司应该也没有权利要求抽回，否则就不叫共管帐户了。
银行对该帐户的资金是按照正常存款计息的，存款利息归政府所有。而政府按照我单位投入该帐户的资金数（是我方累计投入数，不是该帐户实际存款数，即如果有拨给我方的工程进度款也不扣减），和同期贷款利率上浮一定比例给我公司付息。从我单位开始向共管帐户拨出第一笔资金后，每个季度计算并支付一次。
我感觉建设期这种利息收入其实和回购期的利息收入在本质上是差不多的，都是一种投资回报，因为在计算利息的方式上和回购期是一样的，远大于银行存款利息。

回答人：chenyiwei
根据你补充的信息，应该是投资回报的一部分，在计算整个项目的内含报酬率时需要纳入考虑。这不是简单的存款利息。